【裁判字號】    99,交簡上,225
【裁判日期】    991013
【裁判案由】    業務過失傷害
【裁判全文】
臺灣高雄地方法院刑事判決           99年度交簡上字第225號
上  訴  人
即  被  告  丙○○
上列上訴人即被告因業務過失傷害案件，不服本院高雄簡易法庭
中華民國99年8 月5 日99年度審交簡字第3510號簡易處刑判決（
起訴案號：99年度調偵字第810 號），提起上訴，本院管轄之第
二審合議庭依簡式審判程序審理，判決如下：
    主  文
上訴駁回。
    事  實
一、丙○○考領有職業大客車駕駛執照，受僱於址設臺南縣佳里
    鎮○○路312 號之和欣汽車客運股份有限公司（下稱和欣公
    司）擔任司機，平日以駕駛該公司所有之車牌號碼FZ-938號
    民營大客車（下稱前開客運車）載送旅客為業，為從事駕駛
    業務之人。丙○○於民國98年11月7 日13時59分許，駕駛前
    開客運車行經國道一號南下366 公里處之際，本應注意汽車
    在同一車道行駛時，除擬超越前車外，應與前車之間應保持
    隨時可以煞停之安全距離，及應注意車前狀況，並隨時採取
    必要之安全措施，而依當時天候晴，日間自然光線，柏油路
    面乾燥無缺陷，復無障礙物，視距良好，並無不能注意之情
    事，竟疏未注意，自後追撞適由乙○○所駕駛，並因九如南
    下匝道回堵而放慢車速之車牌號碼1701-TE 號自用小客車（
    下稱前開小客車）。乙○○因而受有頭部外傷併腦震盪、頸
    部挫傷、鼻部撕裂傷1 公分併鼻骨骨折、肢體多處擦傷等傷
    害。丙○○於肇事後留在現場，且主動向據報前往現場處理
    之員警供承肇事犯罪，自首並接受裁判。
二、案經乙○○訴由國道公路警察局第五警察隊報請臺灣高雄地
    方法院檢察署檢察官偵查起訴，經原審逕以簡易判決處刑。
    理  由
一、本件上訴人即被告丙○○（下稱被告）所犯刑法第284 條第
    2 項前段之業務過失傷害罪，為死刑、無期徒刑、最輕本刑
    為3 年以上有期徒刑以外之罪。而被告於本院審理中，已就
    被訴事實為有罪之陳述，經審判長告知簡式審判程序之旨，
    並聽取當事人之意見後，合議庭認宜進行簡式審判程序，爰
    依刑事訴訟法第273 條之1 第1 項之規定，裁定本件進行簡
    式審判程序。
二、訊據被告就其受僱於和欣公司，平日以駕駛前開客運車載送
    旅客為業，且於前開時、地，因駕駛前開客運車疏未與前車
    保持安全距離，及疏未注意車前狀況等過失，致追撞告訴人
    乙○○所駕駛之前開小客車，使告訴人因而受有頭部外傷併
    腦震盪、頸部挫傷、鼻部撕裂傷1 公分併鼻骨骨折、肢體多
    處擦傷之傷害各情，始終坦承不諱，核與證人即告訴人乙○
    ○迭於警詢、偵查中之證述相符，並有國軍高雄總醫院附設
    民眾診療服務處診斷證明書、交通事故現場圖暨調查報告表
    (一)(二)及現場照片在卷可稽。又按汽車在同一車道行駛時，除
    擬超越前車外，應與前車之間應保持隨時可以煞停之距離；
    汽車行駛時，駕駛人應注意車前狀況，並隨時採取必要之安
    全措施，道路交通安全規則第94條第1 項、第3 項分別規定
    甚明，被告駕駛前開客運車，本應遵守前開規則，且依前開
    道路交通事故調查報告表(一)所載，本案車禍事故發生當時天
    候晴、日間自然光線、柏油路面乾燥無缺陷、復無障礙物、
    視距良好，並無不能注意之情事，詎被告竟疏未注意及此，
    致所駕駛之前開客運車自後追撞前開小客車，並因而使小客
    車內之告訴人受有前述傷害（傷勢），自足認被告之駕車行
    為具有過失，且對於本案之車禍事故及告訴人之傷勢，更應
    負起全部之過失責任，則告訴人之受傷結果與被告之駕車過
    失行為間，顯存有相當因果關係甚明。綜上，足認被告之前
    開自白合於事實可堪採信，本案事證明確，被告犯行至堪認
    定，應依法論科。
三、被告受僱擔任司機，平日以駕駛前開客貨車載送旅客為業，
    則駕駛前開客運車即屬被告個人基於其社會地位繼續反覆執
    行之事務，是故核被告所為，應係犯刑法第284 條第2 項前
    段之業務過失傷害罪。又被告於肇事後留在現場，且主動向
    據報前往現場處理之員警供承肇事犯罪，有國道公路警察局
    道路交通事故談話紀錄表1 份在卷可稽，足認被被告應係對
    於未發覺之罪自首並接受裁判，應依刑法第62條前段規定，
    減輕其刑。
四、原審審酌被告本應知悉駕駛體積龐大之客運車肇事，易造成
    重大之傷亡結果，竟仍疏未與前車保持安全距離，且疏未注
    意車前狀況，致追撞告訴人所駕駛之車輛令告訴人受傷，行
    為顯有不當，佐以被告迄未與告訴人達成和解，並考量被告
    坦承犯行、前無其他刑案紀錄及告訴人傷勢程度等一切情狀
    ，依刑事訴訟法第449 條第2 項，刑法第284 條第2 項前段
    、第62條前段、第41條第1 項前段，刑法施行法第1 條之1
    ，就檢察官以通常程序起訴之本案，逕以簡易判決量處被告
    有期徒刑4 月，併諭知以新臺幣1,000 元折算1 日之易科罰
    金折算標準。本院因認原審認事用法均無違誤，量刑亦稱妥
    適。上訴意旨指摘原審判決量刑過重，另並請求諭知緩刑云
    云，惟於有罪判決中，究應如何量處刑罰，及是否為緩刑之
    宣告，均為實體法賦予審理法官得為自由裁量之事項，倘其
    未有逾越法律所規定範圍，或濫用其權限之情形，即不得任
    意指摘為違法，此方符憲法第80條所宣示獨立審判之真義。
    本院認原審已斟酌刑法第57條所列事由妥適量刑，且被告對
    於本案車禍事故原應負起全部之過失責任，卻迄未與告訴人
    達成和解，俱如前述，則原審量刑自無不當，另對被告所宣
    告之刑，亦無以暫不執行為適當之情形，上訴人首開上訴意
    旨，均屬無理由，應予駁回。
據上論斷，依刑事訴訟法第455 條之1 第1 項、第3 項、第368
條、第364 條、第273 條之1 第1 項，判決如主文。
本案經檢察官甲○○到庭執行職務。
中    華    民    國    99    年    10    月    13    日
                  交通法庭    審判長法  官  黃三友
                                    法  官  陳億芳
                                    法  官  莊珮吟
以上正本證明與原本無異。
不得上訴。
中    華    民    國    99    年    10    月    13    日
                                    書記官  鍾淑美
◎附錄本案所犯法條：
《刑法第284 條第2 項─業務過失傷害罪》
從事業務之人，因業務上之過失傷害人者，處1 年以下有期徒刑
、拘役或1,000 元以下罰金，致重傷者，處3 年以下有期徒刑、
拘役或2,000 元以下罰金。
《刑法施行法第1 條之1 》
中華民國94年1 月7 日刑法修正施行後，刑法分則編所定罰金之
貨幣單位為新臺幣。
94年1 月7 日刑法修正時，刑法分則編未修正之條文定有罰金者
，自94年1 月7 日刑法修正施行後，就其所定數額提高為30倍。
但72年6 月26日至94年1 月7 日新增或修正之條文，就其所定數
額提高為3 倍。

司法院資訊處製作；財團法人民間司法改革基金會備份。
